【裁判字號】    95,訴,986
【裁判日期】    951229
【裁判案由】    違反毒品危害防制條例
【裁判全文】
臺灣屏東地方法院刑事判決               95年度訴字第986號
公  訴  人  臺灣屏東地方法院檢察署檢察官
被      告  甲○○
上列被告因違反毒品危害防制條例案件，經檢察官提起公訴（95
年度毒偵字第1810號），被告就被訴事實為有罪之陳述，本院裁
定行簡式審判程序，判決如下：
    主  文
甲○○施用第一級毒品，累犯，處有期徒刑壹年。
    事  實
一、甲○○前於民國92年間因施用毒品案件，經本院以92年度毒
    聲字第509 號裁定送觀察、勒戒後，認無繼續施用毒品之傾
    向，於92年5 月12日觀察、勒戒執行完畢釋放，由臺灣屏東
    地方法院檢察署檢察官於92年5 月13日以92年度毒偵字第49
    6 號、92年度毒偵字第658 號不起訴處分確定；復於94年間
    因違反毒品危害防制條例案件，經本院以94年度訴字第304
    號判決判處有期徒刑10月確定，甫於95年3 月22日執行完畢
    。詎其猶不知悛悔，於觀察、勒戒執行完畢釋放後5 年內，
    復基於施用第一級毒品海洛因之犯意，於95年10月1 日10時
    許，在屏東縣內埔鄉○○村○○路115 號，以將第一級毒品
    海洛因加水再以注射針筒注入體內之方式，施用第一級毒品
    海洛因1 次，嗣於同日18時許，因形跡可疑為警在屏東縣內
    埔鄉○○村○○路14號前盤查，經警發現其手臂上有注射痕
    跡後向其詢問，甲○○坦承施用毒品，並同意採尿送驗而查
    獲。
二、案經屏東縣警察局東港分局報請臺灣屏東地方法院檢察署檢
    察官偵查起訴。
    理  由
一、本件被告甲○○所犯係死刑、無期徒刑、最輕本刑為3 年以
    上有期徒刑以外之罪，其於準備程序中就被訴事實為有罪之
    陳述，經法官告知簡式審判程序之旨，並聽取當事人之意見
    後，本院認為適宜由受命法官獨任進行簡式審判程序。
二、上揭事實，業據被告甲○○於警詢時及本院審理時坦承不諱
    ，並有照片2 幀在卷足憑，且被告為警所採集之尿液檢體，
    經送請臺灣檢驗科技股份有限公司以酵素免疫分析法及氣相
    層析質譜儀法檢驗，結果呈嗎啡陽性反應，有該公司濫用藥
    物尿液檢驗報告1 紙（見警卷第4 頁）在卷足憑，堪信被告
    上開自白確與事實相符。又被告先前如事實欄所載，其於92
    年間因施用毒品案件，經本院以92年度毒聲字第509 號裁定
    送觀察、勒戒後，認無繼續施用毒品之傾向，於92年5 月12
    日觀察、勒戒執行完畢釋放，由臺灣屏東地方法院檢察署檢
    察官於92年5 月13日以92年度毒偵字第496 號、92年度毒偵
    字第658 號不起訴處分確定等節，有臺灣屏東地方法院檢察
    署檢察官92年度毒偵字第496 號、92年度毒偵字第658 號不
    起訴處分書（見偵卷第2 頁）、全國施用毒品案件紀錄表及
    臺灣高等法院被告前案紀錄表在卷足憑，本件事證已臻明確
    ，被告於觀察、勒戒執行完畢釋放後5 年內，再犯本件施用
    第一級毒品海洛因之犯行洵堪認定。
三、查海洛因為毒品危害防制條例第2 條第2 項第1 款明定之第
    一級毒品，不得持有及施用，核被告甲○○所為，係犯該條
    例第10條第1 項之施用第一級毒品罪。其施用前持有第一級
    毒品海洛因之低度行為，應為其施用第一級毒品海洛因之高
    度行為所吸收，不另論罪。又被告前於94年間因違反毒品危
    害防制條例案件，經本院以94年度訴字第304 號判決判處有
    期徒刑10月確定，甫於95年3 月22日執行完畢等情，有臺灣
    高等法院被告前案紀錄表1 份在卷可稽，其於受徒刑之執行
    完畢，5 年以內故意再犯本件有期徒刑以上之罪，為累犯，
    應依刑法第47條之規定加重其刑。爰審酌被告前經觀察、勒
    戒後，仍未戒斷其施用毒品之惡習，並參酌其素行狀況、犯
    罪之動機、目的、手段、所生戕害其身心情形及犯罪後坦承
    犯行，態度尚非惡劣等一切情狀，量處如主文所示之刑，以
    資懲儆。檢察官雖具體求刑認應量處被告有期徒刑1 年4 月
    ，然被告本件犯行並未侵害任何他人之權利，僅係戕害自身
    ，本院審酌上情，認被告以量處如主文所示之刑為適當，檢
    察官求處之刑尚嫌過重，併此敘明
四、至公訴意旨雖認被告甲○○自95年7 月間某日起至同年10月
    1 日10時許止為多次施用第一級毒品海洛因犯行云云，惟按
    被告之自白不得作為有罪判決之唯一證據，仍應調查其他必
    要之證據，以察其是否與事實相符，刑事訴訟法第156 條第
    2 項定有明文；又犯罪事實之證明，不論係直接證據或間接
    證據，須於一般人均不致有所懷疑而得確信其為真實之程度
    ，始得據為有罪之認定，倘其證明尚未達於此程度而仍有合
    理懷疑存在時，本諸無罪推定之原則，自應為被告無罪之判
    決，故附加於自白之佐證，亦須達於無合理懷疑之程度，且
    非只增強自白之可信性為已足，仍須具備構成犯罪要件事實
    之獨立證據，亦即除自白外，仍應有足可證明犯罪之必要證
    據，因此，無被告自白之案件，固應調查必要之證據，即已
    有被告自白之案件，亦須調查其他必要之證據，以察其是否
    與事實相符（最高法院91年度台上字第7496號判決意旨可資
    參照）。經查，被告雖於警詢時自白其自95年7 月間某日起
    至同年10月1 日10時許止，以1 天1 次之頻率，連續施用第
    一級毒品海洛因等語，惟被告於本院審理時供稱：之前2 天
    施用1 次毒品等語（見本院卷第17頁反面），其前後所述已
    有不合，又按毒品施用後於尿液中可檢出之時間，受施用劑
    量及頻率、施用方式、飲水量之多寡、個人體質及其代謝情
    況等因素影響，因個案而異，一般可檢出之時間為海洛因服
    用後2- 4天、嗎啡2-4 天等情，有行政院衛生署管制藥品管
    理局92年3 月10日管檢字第0920001495號函可參，堪信被告
    於95年10月1 日20時採尿前回溯96小時內確曾施用第一級毒
    品海洛因，則被告供稱其於95年10月1 日10時許施用第一級
    毒品海洛因等語，應與事實相符而可採信，除此之外，並無
    任何補強證據以證明被告上開就自95年7 月間某日起至同10
    月1 日10時許止（該次除外）所為多次施用第一級毒品海洛
    因犯行之自白之真實性，尚難認被告上開自白與事實相符，
    是公訴意旨認被告自95年7 月間起至同10月1 日10時許止（
    該次除外），多次施用第一級毒品海洛因云云，即有所誤會
    ，而與事實不符，本院因認本件被告遭查獲前僅於95年10月
    1 日10時許施用第一級毒品海洛因1 次，自無從專憑被告之
    自白逕認被告有為其他施用第一級毒品海洛因之犯行，此部
    分犯罪尚屬不能證明，本應為無罪之諭知，惟公訴意旨認此
    部分犯行與上揭論罪科刑部分，有集合犯之實質上一罪關係
    ，爰不另為無罪之諭知，附此敘明。
據上論斷，應依刑事訴訟法第299 條第1 項前段、第273 條之1
第1 項，毒品危害防制條例第10條第1 項，刑法第11條前段、第
47條，判決如主文。
本案經檢察官陳川傑到庭執行職務。
中    華    民    國    95    年    12    月    29  日
                  刑事第五庭    法  官  林家聖
以上正本證明與原本無異。
如不服本判決應於收受本判決送達後10日內向本院提出上訴書狀
，其未敘述上訴理由者，並得於提起上訴後10日內向本院補提理
由書狀（均須按他造當事人之人數附繕本）「切勿逕送上級法院
」
中    華    民    國    95    年    12    月    29    日
                                書記官  莊正彬
附錄本判決論罪科刑法條全文：
毒品危害防制條例第10條第1項
施用第一級毒品者，處六月以上五年以下有期徒刑。


司法院資訊處製作；財團法人民間司法改革基金會備份。
